【裁判字號】    97,訴,1384
【裁判日期】    980317
【裁判案由】    毒品危害防制條例
【裁判全文】
臺灣高雄地方法院刑事判決              97年度訴字第1384號
公  訴  人  臺灣高雄地方法院檢察署檢察官
被      告  甲○○
                    （現另案在臺灣高雄監獄執行中）
選任辯護人  林祺祥律師
上列被告因違反毒品危害防制條例案件，經檢察官提起公訴（97
年度偵字第14321 號），本院判決如下：
    主  文
甲○○犯如附表所示之販賣第一級毒品罪，共陸罪，均累犯，各
處如附表所示之刑；又轉讓第一級毒品，共拾貳罪，均累犯，各
處有期徒刑壹年貳月。應執行有期徒刑貳拾捌年。未扣案之販賣
毒品所得新臺幣共伍仟伍佰元沒收，如全部或一部不能沒收時，
以其財產抵償之（其中新臺幣壹仟元與「阿明」連帶沒收，如全
部或一部不能沒收時，以其等財產連帶抵償之）。
其他被訴部分無罪。
    事  實
一、甲○○前因違反肅清煙毒條例等案件，經本院以81年度訴字
    第2196號判處有期徒刑3 年2 月確定，及臺灣高等法院高雄
    分院（下稱高雄高分院）以82年度上訴字第2035號判處有期
    徒刑3 年3 月、褫奪公權3 年確定，上開2 罪接續執行，於
    民國84年5 月31日縮短刑期假釋出監，嗣於假釋期間又因妨
    害風化案件，經本院判處有期徒刑5 月，並經高雄高分院及
    最高法院駁回上訴確定，與前開假釋撤銷之殘刑4 年1 月又
    4 日接續執行，於90年7 月13日第2 次假釋並付保護管束，
    於92年7月13日保護管束期滿執行完畢。
二、甲○○猶不知悔改，明知海洛因係毒品危害防制條例第2 條
    第2 項第1 款所列之第一級毒品，不得販賣、轉讓，竟意圖
    營利，分別為下列販賣海洛因之行為：
  (一)單獨基於販賣第一級毒品之犯意，於97年3 月初之連續3 日
    ，在高雄縣燕巢鄉○○村○○路1 號「義大醫院」（下稱義
    大醫院），以新臺幣（下同）500 元之價格販賣海洛因與丙○○2 次，及以1,000 元之價格，販賣海洛因與丙○○1 次
    。
  (二)與真實姓名、年籍不詳綽號「阿明」之成年男子（未據起訴
    ），共同基於販賣第一級毒品之犯意，於97年5 月初某日，
    在高雄縣路竹鄉○○○路之某統一超商前，以1,000 元之價
    格，販賣海洛因與丁○○1 次。
  (三)單獨基於販賣第一級毒品之犯意，於97年5 月初某日，在高
    雄縣燕巢鄉某基督教會前，以1,000 元之價格，販賣海洛因
    與丁○○1 次。
  (四)單獨基於販賣第一級毒品之犯意，於97年5 月15日下午5 時
    25 分 許，經戊○○以行動電話門號0000000000號，撥打其
    手機門號0000000000號，表明欲向其購買海洛因後，遂於同
    日晚上6 時許，在高雄縣梓官鄉大舍村某統一超商前，以一
    手交錢，一手交貨之方式，販賣價值1,500 元之海洛因與戊○○1 次。
三、甲○○另基於轉讓第一級毒品之犯意，分別為下列轉讓海洛
    因之行為：
  (一)於97年3 月中旬起至4 月初止，在其高雄縣岡山鎮○○○路
    ○ 段12巷33號住處內，無償提供海洛因與丙○○施用共3 次
    ；又於同年4 月中之某3 日，在上開住處後門，無償提供以
    注射針筒裝盛之海洛因與丙○○施用共3 次。
  (二)於97年3 月間某3 日，在義大醫院，無償提供海洛因與乙○○施用1 次，在高雄縣大社鄉○○路173 巷17號乙○○住處
    內，無償提供海洛因與乙○○施用2 次。
  (三)於97年5 月16日上午8 時2 分、8 時4 分許，接聽丁○○以
    000000000 號市內電話撥打其手機門號0000000000號，表明
    欲向其購買1,000 元海洛因之電話後，乃於同日下午2 時許
    ，在同縣岡山鎮○○路，無償提供價值1,000 元之海洛因與
    丁○○施用1 次。
  (四)於97年5 月17日上午8 時7 分、8 時37分許，接聽丁○○以
    000000000 號市內電話撥打其手機門號0000000000號，詢問
    其是否有海洛因之電話後，即駕車前往丁○○住處搭載丁○○，遂於同日上午12時許，在高雄縣岡山鎮○道○號○路岡
    山交流道附近之某加油站前，於車內先無償轉讓海洛因1 包
    與丁○○，供其施用，而丁○○在其車內翻找衛生紙時，又
    見其所藏放內含海洛因之注射針筒1 支，乃向其索討，甲○○亦無償轉讓供丁○○施用共2 次。
四、嗣於97年5 月17日下午2 時50分許，為警在高雄縣大社鄉○○路與復興路口查獲，並扣得第一級毒品海洛因37包（驗餘
    淨重合計13.45 公克）、小型電子秤1 臺，及甲○○所有預
    備分裝毒品販賣之空夾鏈袋695 個，始悉上情。
五、案經高雄市政府縣警察局左營分局報告臺灣高雄地方法院檢
    察署檢察官偵查起訴。
    理  由
甲、證據能力方面
一、按被告以外之人於偵查中向檢察官所為陳述，除顯有不可信
    之情況者外，得為證據，刑事訴訟法第159 條之1 第2 項定
    有明文。偵查中對被告以外之人所為之偵查筆錄，性質上係
    屬傳聞證據。惟現階段刑事訴訟法規定檢察官代表國家偵查
    犯罪、實施公訴，依法其有訊問被告之權，證人且須具結，
    而實務運作時，檢察官偵查中向被告以外之人所取得之陳述
    ，原則上均能遵守法律規定，不致違法取供，其可信度極高
    ，職是，本件證人丙○○、丁○○、戊○○、乙○○於偵查
    中檢察官均以證人身分予以訊問，並經依法具結在卷，並無
    證據顯示檢察官在偵查時有不法取供之情形，亦查無證據顯
    示有顯不可信之情況，又被告甲○○及其辯護人雖認上開證
    人於偵查中之證述，未經被告對質、詰問，不具證據能力，
    惟其等於本院審理時到庭結證，而經被告及辯護人對質、詰
    問，被告之對質、詰問權業已獲充分保障。是揆諸前揭說明
    ，上開證人於偵查中之證述，均具有證據能力。
二、次按被告以外之人於檢察事務官、司法警察官或司法警察調
    查中所為之陳述，與審判中不符時，其先前之陳述具有較可
    信之特別情況，且為證明犯罪事實存否所必要者，得為證據
    ，刑事訴訟法第159 條之2 定有明文。本件證人戊○○於警
    詢中先證稱：伊在97年5 月15日下午5 時25分、42分、45分
    ，曾以其0000000000號門號與被告聯絡，是為了向被告購買
    海洛因，當天並約定於下午6 時許，在高雄縣梓官鄉大社村
    某統一超商前交易等語（見警2 卷第20頁至第22頁），惟其
    於本院審理時改口證稱：伊的意思是請被告幫伊購買海洛因
    、是說被告有辦法拿等語（見本院卷第140 頁背面、第141
    頁），而與警詢時陳述有別。然自當日遭警逮捕之被告本人
    ，及證人乙○○、丁○○、戊○○等人迄今均無人供稱遭警
    刑求、毆打或其他強暴、脅迫等方式，致使渠等為非任意性
    之陳述，而證人戊○○之警詢筆錄內容，亦經其閱覽後簽名
    、捺印，表示無訛，參以證人戊○○於本案中僅係證人身份
    ，而非本案被告，衡情員警更無刑求、毆打證人之理。再觀
    之其先前於警詢中為陳述時被告未在場，其面對詢問警員所
    為陳述較為坦然，相較於事後與被告同庭，可能對被告有所
    顧忌或施以同情，而較不願陳述不利被告之事實，堪認其先
    前於警詢時之陳述具有較為可信之特別情況，且為證明被告
    販賣第一級毒品犯行存否所必要，自得作為本案證據。被告
    及其辯護人爭執該證人在警詢時之陳述應無證據能力，並不
    足取。
三、再按被告以外之人於審判外之言詞或書面陳述，除法律有規
    定者外，不得作為證據，刑事訴訟法第159 條第1 項固定有
    明文。然被告以外之人於審判外之陳述，雖不符同法第159
    條之1 至之4 等4 條規定，而經當事人於審判程序同意作為
    證據，法院審酌該言詞陳述或書面陳述作成時之情況，認為
    適當者，亦得為證據，同法第159 條之5 第1 項亦定有明文
    。查本件證人丙○○、丁○○、乙○○、證人即丁○○配偶
    陳岳良於警詢時所為陳述，核屬被告以外之人於審判外之陳
    述，被告既否認其證據能力，依上開說明，自不得作為證據
    ；至本判決所引用其他審判外之言詞或書面陳述，其性質雖
    屬傳聞證據，且查無符合同法第159 條之1 至之4 等前4 條
    之情形，惟經檢察官及被告於準備程序同意作為證據，本院
    審酌亦認適當，故認均得為證據。
乙、實體方面
壹、有罪部分：
一、訊據被告固坦承有在義大醫院交付海洛因與丙○○、又另曾
    轉讓海洛因與丙○○3 次、在岡山鎮○○路轉讓海洛因1 包
    與丁○○，及曾無償提供海洛因給乙○○施用之事實，惟矢
    口否認有何其他販賣及轉讓第一級毒品海洛因之犯行，辯稱
    ：(一)伊未販賣毒品與丙○○，伊在義大醫院拿海洛因給丙○○時，並未向她收錢；(二)伊亦未販賣海洛因給丁○○，在路
    竹鄉某統一超商及燕巢鄉基督教會前，都是「阿明」拿海洛
    因給丁○○，伊僅係幫助施用；且伊與丁○○常聯絡，是因
    為她很喜歡伊養的一隻小狗，故常打電話給伊，她在97年5
    月17日上午8 時7 分、8 時37分打電話給伊，是要伊去載她
    ，不是要買毒品，當天伊2 人要去被逮捕的地方吃飯，順便
    把小狗載去寵物店，伊並未在岡山交流道附近之某交流道前
    無償轉讓海洛因1 包及內含海洛因之注射針筒1 支與丁○○
    施用，該次是她趁伊不注意時偷拿的；(三)伊係帶戊○○向綽
    號「營仔」藥頭購買毒品，並非販賣給戊○○；(四)伊未在義
    大醫院及乙○○住處，轉讓海洛因給乙○○云云；辯護意旨
    則以：(一)證人丙○○是委託被告幫其調取毒品，非向被告購
    買，被告僅係幫助施用。至轉讓海洛因部分，證人自陳於偵
    查中施用海洛因並服用安眠藥，精神狀況不佳，記憶模糊，
    其證言不足採信；(二)依證人丁○○於審理中之證言，在燕巢
    鄉某基督教會前之交易，被告僅係幫助施用，且丁○○於97
    年6 月9 日偵查中並未指證其曾向被告購買海洛因，足認被
    告無販賣海洛因與丁○○之犯行；(三)被告並未販賣海洛因與
    戊○○，應僅係幫助施用；(四)證人乙○○非被告女友，被告
    無理由無償提供其施用，其證言不可採等語為被告置辯。
二、經查：
  (一)被告販賣及轉讓第一級毒品與丙○○施用犯行部分：
  1.販賣部分：
    (1)被告上開販賣海洛因與丙○○之事實，業據證人丙○○於
      偵查中具結證述：97年3 月間，伊因在義大醫院服用美沙
      冬認識被告，知道被告有在施用海洛因，故曾在義大醫院
      向被告購買3 、4 次海洛因，有時是500 元，有時是1,00
      0 元，當時連續向他購買3 、4 天等語（見偵卷第150 頁
      ），及於本院審理時證稱：被告在97年3 月初，確實有拿
      海洛因給伊3 次，伊原本是問被告是否能幫伊拿海洛因，
      他說是他自己要用的，沒有門路幫伊拿，後來伊拜託被告
      ，被告才拿一點點海洛因給伊，伊有硬塞500 元或1,000
      元給被告等語（見本院卷第130 頁至第131 頁、第134 頁
      ），已就向被告購買海洛因時間、地點及買賣價額等情節
      大抵相符且前後一致，而被告於本院審理時亦供承伊確實
      有在上揭時、地將海洛因給證人丙○○之事實，僅爭執其
      是否收受上開款項一節（見本院卷第133 頁背面），參以
      證人丙○○於偵查中到庭作證時，業已因施用毒品案件服
      刑中，與被告本件販賣毒品之犯行並無利害關係，亦無希
      冀供出毒品來源而獲減刑之情形，衡情並無故意設詞構陷
      之必要，是以，證人丙○○前開證言，應非虛妄。被告有
      上開販賣海洛因與丙○○之事實，均堪以認定。至證人丙○○對於向被告購買海洛因之次數，先於偵查中證稱3 、
      4 次，而於審理中則改稱3 次，對於買賣價格亦僅泛稱50
      0 元或1,00 0元，均無法確定，自應從有利被告之認定，
      以證人丙○○所稱之最低次數3 次為被告於上開時、地販
      賣海洛因之次數，並認定其中2 次均以較低之500 元為買
      賣價格，另1 次則以1,000 元為買賣價格。
    (2)被告雖辯稱：伊在義大醫院拿海洛因給丙○○時，丙○○
      有給伊錢，但伊將錢放在丙○○機車置物箱內，並未收取
      云云（見本院卷第133 頁背面、第136 頁背面），辯護意
      旨亦以：丙○○係拜託被告幫其調取毒品等語置辯，然依
      證人丙○○上開證言，已明確證述被告表示沒有門路可幫
      其購買，其係直接向被告拜託並取得海洛因，並當場給付
      金錢與被告，足認被告上開交付海洛因之行為，並非先受
      證人丙○○請託，另向他人取得海洛因再交與丙○○，而
      係將其自身所有之海洛因交與之，被告實無委託代為購買
      海洛因之情形，核與一般代購海洛因之情形有悖。且證人
      於本院審理時先證稱：伊當時硬塞錢給他，轉身就走了，
      錢沒有拿回來等語（見本院卷第134 頁），並未提及其當
      日係騎乘機車一節，嗣於聽聞被告上開辯解又改稱：伊不
      知道被告將錢放到機車置物箱中，可能被人家拿走了等語
      （見本院卷第136 頁背面），惟渠等就上開購買海洛因之
      款項置放地點互有歧異，無法明確陳述上開款項之下落，
      且均否認有拿走上開款項，然被告經濟狀況不佳，業據被
      告供明：毒品昂貴，伊毒癮又大，都是有一餐沒一餐的吸
      等語在卷（見本院卷第41頁、第43頁），渠等又均有施用
      毒品之習慣，豈有任憑他人取走上開款項或任其掉落於地
      上而不予理會？是渠等此部分之陳述，衡情均與常理不合
      ，參以證人丙○○與被告曾為男女朋友，業經渠等陳明在
      卷，其於本院審理時亦曾證述：被告在庭會有壓力等語（
      見本院卷第130 頁），亦徵其上開不知被告有無收受金錢
      之證述，應屬事後迴護被告之詞，不足採信。而被告於上
      揭時間交付海洛因與丙○○時，其等尚未開始交往一節，
      亦據證人丙○○於本院審理時證述明確（見本院卷第134
      頁），被告與證人丙○○甫相識，並未交往，被告經濟狀
      況又不佳，何以願意連續3 日無償提供海洛因與證人丙○○施用？此亦與常情相悖，是依上開說明，被告及辯護人
      前開辯解，均尚不足取。
  2.轉讓部分：
    (1)被告於本院審理時雖供承：伊於97年3 月至5 月間，曾在
      其住處及汽車旅館分別轉讓海洛因與丙○○施用等語（見
      本院卷第212 頁），然依證人丙○○於偵查中證述：97年
      3 月中旬至下旬，伊每天至被告住處，由被告無償提供海
      洛因給伊施用；97年4 、5 月間伊住在被告住處，被告雖
      然在跑路，但每天都會到該住處後門拿海洛因給伊施用，
      不收錢等語（見偵卷第150 頁），嗣於本院審理時又證稱
      ：被告於97年3 月中至4 月初中午，在其高雄縣岡山鎮○○○路○段12巷33號住處，無償提供海洛因給伊施用約3
      、4 次；後來被告在97年4 月中好像被通緝，這段時間曾
      在他家後門拿以針筒裝好的海洛因給伊施用，差不多3 次
      等語（見本院卷第130 頁背面、第135 頁至第135 頁背面
      ），後又改口供稱：97年3 月中到3 月下旬在被告住處，
      97年4 、5 月被告跑路時在後門均有拿海洛因給伊，總共
      約十幾次等語（見本院卷第135 頁背面、第136 頁），其
      上開證言就被告轉讓海洛因之次數雖不相符，然其就轉讓
      海洛因之時間、地點與偵查中證述核屬一致，且證人丙○○與被告曾同居於上開住處，被告自認為警通緝，在外逃
      亡一節，業據被告陳明在卷（見本院97年度聲羈字第679
      號卷第4 頁、本院卷第42頁），及證人丙○○證述：伊到
      被告住處施用海洛因時，伊2 人已開始交往，97年4 、5
      月間被告曾說他施用海洛因被抓，伊因而懷疑被告遭通緝
      ，那段時間被告晚上偶爾回家睡覺等語明確（見本院卷第
      134 頁背面、第135 頁），足見證人丙○○與被告確實同
      住於上開住處，97年4 、5 月間被告也確曾懷疑自己為警
      通緝，是證人丙○○迭次證述被告分別於上開時間，在其
      住處內及住處後門提供海洛因給伊施用一節，尚屬合理，
      應非虛妄，且其自偵查中至本院審理時，均未提及被告曾
      在汽車旅館轉讓海洛因給伊，被告亦從未供稱其與丙○○
      同住汽車旅館等情節，2 人就此部分之陳述尚無歧異，是
      被告上開供述，尚難憑取，而應以證人丙○○之證述較為
      可採，被告確實有於上揭時間，在其住處及住處後門無償
      轉讓海洛因與丙○○之行為。至證人丙○○迭次於偵查中
      及本院審理時，就被告無償轉讓海洛因與伊施用之次數雖
      證述不一，然本院審酌證人丙○○審理時到庭作證，距上
      開犯罪時間已有數月，其記憶恐因時間已久模糊不清，故
      就此部分有前後不一致之情形，而其就被告轉讓海洛因之
      次數既無法確定，自應從有利被告之認定，以證人丙○○
      證述之最低次數，認定被告於97年3 月中至4 月初，在其
      住處有無償提供海洛因與丙○○施用共3 次，於97年4 月
      中在其住處後門無償提供海洛因與丙○○施用3 次。
    (2)至辯護人稱證人丙○○於偵查中施用海洛因並服用安眠藥
      ，精神狀況不佳，記憶模糊，其證言不足採信等情，然查
      證人丙○○於本院審理時就被告轉讓海洛因之時間、地點
      ，證述一致，對於檢察官訊問之事項，均能詳細回答，尚
      難認為有何精神狀況不佳之情形，所述應屬可信，參以證
      人丙○○既於本院審理時到庭具結作證，就被告確實有於
      上揭時、地轉讓海洛因給伊等情證述明確，並經被告及辯
      護人之對質、詰問，辯護人猶以前情置辯，尚不足以為被
      告有利之認定。
  (二)被告販賣及轉讓第一級毒品與丁○○施用犯行部分：
  1.如事實欄二、(二)所示販賣犯行部分：
    (1)被告於97年5 月初某日，在高雄縣路竹鄉○○路某統一超
      商前，與「阿明」共同至該地點與丁○○見面，販賣海洛
      因與丁○○，丁○○並交付1,000 元與「阿明」等情，業
      據證人丁○○於本院審理時證述：97年5 月初某日，伊撥
      打阿明手機，與阿明約在路竹鄉○○路某統一超商前，阿
      明開車載被告來，被告坐在駕駛座旁邊，車裡只有他們2
      人，當時伊站的位置較靠近阿明，便將1,000 元拿給阿明
      ，由阿明將海洛因交給伊；伊常從阿明那裡聽到被告的事
      ，他們2 人常在一起，該次他們亦一起出現，故認為是被
      告賣給伊的等語明確（見本院卷第194 頁、第196 頁、第
      198 頁），核與被告供承：伊當時認為自己被通緝，沒地
      方去，故整天都和阿明在一起，路竹鄉○○路某統一超商
      那次，電話是阿明接的，伊與阿明一起去和丁○○見面，
      並由阿明交付海洛因給丁○○等語之情節（見本院卷第20
      8 頁），相互符合，足見證人丁○○上開證言，應屬真實
      而得採信，是上開事實，堪以認定。
    (2)按共同正犯，係共同實施犯罪行為之人，在共同意思範圍
      內，各自分擔犯罪行為之一部，相互利用他人之行為，以
      達其犯罪之目的，其成立不以全體均參與實施犯罪構成要
      件之行為為要件。共同正犯之意思聯絡，不限於事前有所
      謀議，僅於行為當時有共同犯意之聯絡，於行為當時，基
      於相互之認識，不論明示通謀或相互間默示合致，以共同
      犯罪之意思參與，均屬之。查本件被告於「阿明」接聽電
      話後，明知「阿明」係要販賣海洛因與他人，仍由「阿明
      」開車搭載至約定地點，一同與購買海洛因之人見面，再
      由「阿明」交付海洛因並收取買賣之款項，被告與「阿明
      」間有共同犯罪之意思甚明，其與「阿明」共同參與本件
      海洛因之交易，核屬共同正犯，當可認定。
    (3)被告雖以上開情詞置辯，然依證人丁○○之上開證言及被
      告供述，足徵當天「阿明」接聽丁○○撥打之電話後，即
      與被告一起前往路竹鄉○○路某統一超商前，並由「阿明
      」直接交付海洛因與丁○○，而非由被告接聽該通電話，
      受證人丁○○之請託另向「阿明」購買，再交付與證人丁○○，核與幫助施用犯行之構成要件不符，且依上開證言
      ，可知證人丁○○係基於向接聽電話之人購買海洛因之意
      撥打電話，並無請託被告代購之意，是被告以其僅係代購
      ，應成立幫助施用犯行辯解，顯係卸責之詞，委不足採。
  2.如事實欄二、(三)所示販賣犯行部分
    (1)被告於97年5 月間某日，在燕巢鄉某基督教會前，以1,00
      0 元之價格販賣海洛因與丁○○等情，業據證人丁○○於
      97年8 月7 日偵查中證稱：伊在97年5 月初某日上午，事
      先撥打被告之0000000000號門號，在燕巢鄉基督教會前向
      被告購得1,000 元之海洛因等語（見偵卷第73頁），及於
      本院審理時證稱：伊在燕巢鄉跟被告拿海洛因那次，是將
      錢給被告，當天伊只有看到被告1 人在車內等語明確（見
      本院卷第196 頁、第197 頁），且被告亦供明：門號0000
      000000號及0000000000號行動電話均係由其使用等語在卷
      （見本院卷第41頁、第79頁），證人丁○○亦於偵查中證
      稱：伊曾使用市話00-0000000號及其行動電話門號000000
      0000號與被告聯絡等語（見偵卷第72頁），參以上開市話
      係證人丁○○家中電話，0000000000係由丁○○使用等情
      ，亦經證人陳岳良於同次偵查中證述：丁○○係其配偶，
      市話00-0000000號、行動電話門號0000000000號，均是伊
      申辦，該門號連同手機約在97年4 月後交由丁○○使用等
      語明確（見偵卷第72頁），並有丁○○之全戶戶籍資料查
      詢結果、市話00-0000000號及行動電話0000000000號通聯
      調閱查詢單、市話00-0000000號及行動電話門號00000000
      00號97年5 月1 日起至5 月19日止之雙向通聯紀錄、行動
      電話門號0000000000號與市話00-0000000號97 年5月15日
      起至97年5 月17日止之通聯紀錄節本及97年5 月14日起至
      97年5 月18日止之雙向通聯紀錄各1 份在卷可憑（見警2
      卷第82頁、第84頁至第89頁、偵卷第104 頁至第106 頁、
      第121 頁至第131 頁），足徵證人丁○○確係撥打電話向
      被告購買海洛因無誤，是上開事實，堪以認定。
    (2)證人丁○○於本院審理時雖翻異前詞證稱：伊在高雄縣燕
      巢鄉基督教會前向被告購買1,000 元海洛因時，阿明也在
      場，當天伊是撥打阿明的電話，伊只知道阿明之電話等語
      （見本院卷第194 頁），然「阿明」之電話與被告行動電
      話門號不同一節，業據其於本院審理時證述明確（見本院
      卷第195 頁、第196 頁），且其與被告通聯頻繁，有上開
      通聯紀錄可參，當無記錯被告與阿明之電話號碼而混淆之
      可能，又其於被告詰問時，復改口證稱：當天伊啼藥，被
      告將車窗搖下來，伊就趕快把海洛因拿走，沒注意看被告
      是否跟阿明在一起等語（見本院卷第197 頁），亦與前開
      認定「阿明」在場之證言，相互矛盾，況其於同次偵查中
      具結作證均未提及「阿明」有到場一同交付海洛因等情節
      ，參以證人丁○○曾於本院審理時表示：被告不會對伊不
      利，伊會害怕，是不想害被告販賣毒品成罪，對不起他等
      語在卷（見本院卷第193 頁），足見證人丁○○於本院審
      理時證述：伊在燕巢鄉基督教會前向被告購買海洛因那次
      ，阿明亦在場等語，係事後迴護被告之詞，尚難憑取，是
      以，本次交易證人丁○○應係直接與被告聯絡，並未與「
      阿明」聯繫，其係直接向被告接洽購買海洛因，且由被告
      親自交付海洛因，「阿明」並未在場甚明，被告雖辯稱本
      次交易是阿明拿海洛因給丁○○等語，要無可採。
    (3)辯護意旨認被告此部分販賣毒品之犯行僅係幫助施用，無
      非係以證人丁○○於本院審理時證稱：伊打電話有時是阿
      明接的，打阿明電話有時是被告接的，伊在燕巢鄉這次打
      電話不管是誰接的，都是跟他講要買毒品，所以這次是託
      被告代為購買，之前都是跟阿明買等語（見本院卷第197
      頁），然證人丁○○於本次交易，係撥打被告電話，直接
      與被告接洽購買海洛因，並由被告親自交付海洛因之事實
      ，已如上述，並非先撥打阿明電話，而由被告接聽，始向
      被告洽購海洛因，何來委託被告向阿明代購海洛因之理？
      且依上開證言，可知證人丁○○不論撥打何人電話，均係
      出自向其購買海洛因之意思，並無委託他人代購之意，而
      其本次交易既係撥打被告之電話，自出於向被告購買海洛
      因之意思，若其欲向阿明購買海洛因，撥打阿明之電話即
      可，何須多此一舉先與被告聯絡，再請託被告向阿明購買
      ，此亦與常情不符，足認其此部分之證言，仍屬迴護被告
      之詞，不足採信，辯護人執此辯稱被告僅係成立幫助施用
      之犯行，要無可採。
  3.至辯護意旨另以：丁○○於97年6 月9 日偵查中並未指證其
    曾向被告購買海洛因，足認被告無販賣海洛因與丁○○之犯
    行等語為被告辯護，然被告確實有如事實欄所載販賣海洛因
    與證人丁○○之事實，業據證人丁○○於97年8 月7 日偵查
    中及本院審理時結證明確，辯護人猶執此辯解，不足憑取。
  4.如事實欄三、(三)所示轉讓犯行部分：
    被告於97年5 月16日下午2 時許，在高雄縣岡山鎮○○路，
    無償轉讓海洛因1 包與丁○○施用等情，業據被告供承不諱
    （見本院卷第209 頁），核與證人丁○○於97年6 月9 日偵
    查中證述：97年5 月16日下午2 時許，伊與被告約在岡山鎮
    ○○路見面，他在車上拿給伊1 包海洛因等語（見偵卷第24
    頁），及於97年8 月7 日偵查中供稱：伊在97年5 月16日下
    午與被告約在岡山柳橋路碰面，原本是要向被告購買毒品的
    ，但被告拿了1 包價值1,000 元的海洛因給伊後，並未向伊
    收錢等語之情節（見偵卷第73頁），相互符合，是被告上開
    自白應與事實相符，而得採為認定犯罪之依據，是此部分之
    事實，應堪認定，被告確有於上開時、地，轉讓海洛因與丁○○之犯行。
  5.如事實欄三、(四)所示轉讓犯行部分：
    (1)被告於97年5 月17日上午8 時7 分、8 時37分許，接聽丁○○以000000000 號市內電話撥打其手機門號0000000000
      號，詢問其是否有海洛因之電話後，遂於同日上午11時近
      12時許，在高雄縣岡山鎮○道○號○路岡山交流道附近之
      某加油站前，無償提供海洛因1 包及內含有海洛因之注射
      針筒1 支與丁○○施用共2 次等情，業據證人丁○○於97
      年6 月9 日在偵查中證稱：97年5 月17日上午，伊打電話
      給被告，中午12 時 許，被告開車到伊住處附近，在岡山
      交流道附近，伊問他有無海洛因，他便無償提供伊1 包海
      洛因，後來他說有事先離開，伊就到岡山交流道附近加油
      站的廁所內施用，同日下午又打電話給被告，他約伊一起
      至大社，期間至麵攤吃麵，走出後即為警查獲等語（見偵
      卷第24頁），及於同次具結證稱：97年5 月17日中午12時
      那次，被告到達約定地點，伊上車後被告給伊1 包海洛因
      ，後來伊在車上翻找衛生紙時，看到有一管內含海洛因的
      注射針筒，伊向被告要，被告便給伊等語明確（見偵卷第
      26頁），亦與其於97年8 月7 日偵查中證述：97年5 月17
      日遭查獲當天，伊並未向被告買海洛因，但他當日有提供
      海洛因給伊施用等語（見本院卷第73頁），其就被告轉讓
      海洛因給伊之情節大致相符且前後一致，參以被告於97年
      9 月16日本院訊問時供明：伊於97年5 月17日並未轉讓海
      洛因1 包及內含有海洛因之注射針筒1 支與丁○○施用，
      上開毒品係丁○○趁伊不注意時偷拿的等語在卷（見本院
      卷第19頁），亦自承丁○○於上開時間確實有在其車上取
      得海洛因1 包及內含有海洛因之注射針筒1 支之事實，然
      衡以一般自用小客車車內空間狹窄，且海洛因價格昂貴，
      若證人丁○○意圖竊取海洛因1 包及含有海洛因之注射針
      筒1 支，被告豈有未發現之理？被告以遭丁○○竊取云云
      辯解，尚難採信，是依上開說明，被告確有於上揭時、地
      轉讓海洛因與丁○○共2 次之事實，均堪以認定。
    (2)被告雖以上開情詞置辯，然證人丙○○於本院審理時證稱
      ：被告家中並未養寵物等語明確（見本院卷第135 頁），
      足見被告家中並未豢養寵物，且其自認為警通緝，為躲避
      查緝，居無定所，已如上述，當無豢養小狗增加累贅之理
      ，且證人丁○○於偵查中及本院審理時，自始至終均未提
      及係因喜歡小狗始與被告聯絡一節，參以為警查獲當日，
      亦未搜得被告所稱小狗蹤影，是被告所辯顯不可採，證人
      丁○○於上開時間與被告聯絡，應係為了購買海洛因無疑
      ，並非如被告所辯係為將狗載去寵物店，此應屬被告憑空
      杜撰之詞。
  (三)被告販賣第一級毒品與戊○○施用犯行部分：
  1.被告有如事實欄二、(四)所載販賣海洛因與戊○○，並向戊○○收取對價之事實，業據證人戊○○於警詢時證述：伊於97
    年5 月15日下午5 時25分許，以其所有行動電話門號000000
    0000號撥打被告0000000000號電話，向被告購買毒品，雙方
    約在高雄縣梓官鄉大舍村一家統一超商前，於見面後以一手
    交錢一手交貨之方式交易，當日係以1,500 元向被告購買2
    包海洛因等語明確（見警卷第21頁至第22頁），其於偵查中
    及本院審理時雖改口證稱：伊是拿錢請被告幫伊拿海洛因等
    語，然其就渠等於上開時、地確實有此交易之事實，已無疑
    義，又上開行動電話門號0000000000號，係由被告使用，已
    如上述，此外並有行動電話門號0000000000號之通聯調閱查
    詢單、行動電話門號000000000 號與0000000000號之通聯紀
    錄節本各1 份在卷可稽（見警卷第24頁至第25頁），是此部
    分之事實，應堪認定。
  2.證人戊○○雖於偵查中翻異前詞，改口證稱：伊是拿錢叫被
    告幫伊拿海洛因，並不知道被告有無在賣毒品，伊在97年5
    月15日下午5 時25分許與被告電話聯絡，是要向他拿毒品，
    伊2 人約在梓官鄉大舍村某統一超商前，於當日晚上6 時許
    ，他1 人開車拿了2 、3 包海洛因給伊，伊則交給他2,000
    元等語（見偵卷第61頁、第62頁），惟此與其同次具結證述
    ：伊之前在屏東戒治所認識的友人，與被告同期戒治，該友
    人向被告買海洛因時，有帶伊去過，所以伊知道被告有在賣
    海洛因，伊曾向被告購買過好幾次海洛因，無法明確記得每
    次購買之價錢及數量等語（見偵卷第62頁），互相矛盾，又
    於本院審理時證稱：伊在偵查中所述係指請被告幫伊購買海
    洛因等語（見本院卷第140 頁背面），證人戊○○時而證稱
    係向被告購買海洛因，時而堅稱係叫被告幫伊購買海洛因，
    其證言反覆不一，然依上開證言及其於本院審理證述：在大
    舍甲這一次，伊就是拿2,000 元給被告，被告拿海洛因給伊
    等語明確（見本院卷第141 頁背面），足認當時該2 人確實
    係以「一手交錢，一手交貨」之模式進行交易，並非由證人
    戊○○事先交付買賣價金，請求被告代購海洛因，再另與被
    告約定交付海洛因之時間甚明，參以被告與證人戊○○認識
    僅1 至3 個月，2 人不熟，沒有什麼交情一節，業經證人戊○○證述明確（見本院卷第141 頁、第141 頁背面），然衡
    諸一般常情，不論請人代為購買毒品或合資購買毒品，皆事
    先交付款項，嗣購買者另向他人購得毒品後再交與託買者，
    被告與證人戊○○既無交情，亦未向其事先收取購買毒品之
    費用，即替其代購海洛因，而未賺取額外利益，實與常理不
    合，且其於警詢時與偵查中均證稱：曾向被告購買海洛因，
    約十餘次，價格約為500 元至1,000 元等語（見警卷第20頁
    偵卷第62頁），就被告曾販賣海洛因之行為，前後證述一致
    ，亦足認其於警詢時證述之情節應非虛妄，是以，證人戊○○於偵查中及本院審理時證述係請被告幫伊拿毒品一節，顯
    係迴護被告之詞，殊非可採。從而，揆諸前揭說明，證人戊○○應係向被告購買海洛因，而非請託被告代購至為灼然。
    至證人戊○○就於上揭時、地向被告購買海洛因之價額，於
    警詢、偵查及本院審理時，證述尚有歧異，因其警詢時記憶
    較新，且依罪疑唯輕之法則，認應以其警詢所述價格較低之
    1,500 元，向被告購買海洛因。
  2.被告於本院準備程序中先供稱：伊不認識戊○○等語（見本
    院卷第42頁），嗣於證人戊○○至本院審理時到庭作證後，
    又詢問證人是否曾一同合資購買海洛因等語（見本院卷第14
    1 頁），亦經證人戊○○證稱：其等確曾合資購買海洛因等
    語在卷（見本院卷第141 頁），足見該2 人不只相識，甚至
    曾一同合資購買毒品，被告辯稱與證人戊○○不相識，要屬
    卸責之詞，委不足採，嗣於證人戊○○交互詰問完畢後，被
    告又改口辯稱：伊係替戊○○代購海洛因云云，然證人戊○○於本院審理時證述：伊與被告認識1 至3 個月，沒有什麼
    交情，跟被告不熟，伊不知道被告幫伊拿海洛因有無賺一些
    工錢或自己先挖一些毒品，也不瞭解2 人既無交情，被告為
    何要幫伊拿海洛因等語（見本院卷第141 頁、第141 頁背面
    ），足見該2 人間確無特別情誼，亦非至親，被告若非販賣
    海洛因以營利，何以願甘冒遭警查緝之風險，並事先替證人
    戊○○出資購買海洛因，且未收取額外利得？參以互核證人
    戊○○與被告所為陳述，證人戊○○確係與被告聯絡、約定
    地點交易，被告確有親自交付海洛因，並親手自證人戊○○
    取款之事實，已甚明確。是被告所辯乃卸責之詞，尚無可採
    。
  (四)被告轉讓第一級毒品與乙○○施用犯行部分：
  1.被告於如事實欄三、(二)所示之時間、地點，轉讓海洛因與乙○○共3 次之事實，業據證人乙○○迭於偵查中及本院審理
    時具結證述：97年3 月間，被告在義大醫院給過伊1 次海洛
    因，在伊大社鄉住處給過2 次，伊均是以其所有之行動電話
    0000000000號門號與被告聯絡等語明確（見偵卷100 頁至第
    10 1頁、本院卷第137 頁背面、第138 頁），其就被告轉讓
    海洛因之情節前後互核一致，應可採信，佐以被告於本院審
    理時亦供明：伊確實有無償提供海洛因給乙○○施用等語在
    卷（見本院卷第211 頁），此外，並有上開行動電話000000
    0000號門號自97年3 月7 日起至97年5 月19日止之雙向通聯
    記錄1 份在卷可稽（見偵卷第132 頁至第135 頁），足徵被
    告確有上開轉讓海洛因之犯行，是此部分之事實，均堪以認
    定。
  2.辯護意旨另以：乙○○表示其非被告女友，毒品價格昂貴，
    被告無理由無償提供其施用等語置辯，查證人乙○○雖於本
    院審理時證稱：伊與被告係普通朋友等語（見本院卷第138
    頁背面），然被告與證人乙○○係男女朋友一節，業據被告
    陳明：伊與乙○○之前是男女朋友，也同居在一起等語在卷
    （見本院卷第19頁、第42頁），核與證人丙○○於偵查中證
    稱：乙○○也曾住在被告住處等語，及於本院審理時證稱：
    伊與被告分手也有部分原因係因被告與乙○○交往等語（見
    本院卷第131 頁背面），互核一致，足認被告與證人乙○○
    確實曾交往過，證人乙○○此部分之證言尚難憑取，辯護人
    執此辯解，尚不足以為有利被告之認定。
  (五)又本件被告雖否認販賣海洛因之犯行，然其有如事實欄二所
    載販賣海洛因之犯行，業據證人丙○○、丁○○及戊○○等
    人證述明確，況政府為杜絕毒品氾濫，毒害人民甚深，再三
    宣導教民眾遠離毒品、媒體之報導既深且廣，對於毒品之禁
    絕，應為民眾所熟悉。又政府對於查緝施用、轉讓及販賣毒
    品無不嚴格執行，且販賣毒品罪更係重罪，設若無利可圖，
    衡情一般持有毒品者，當不致輕易將持有毒品交付他人；而
    被告既有多次毒品前科，有臺灣高等法院被告前案紀錄表附
    卷可憑，其對於販賣海洛因核屬重罪，當無不知之理，茍無
    任何利益可圖，被告豈有甘冒罹重罪風險而販賣海洛因之理
    ？足認其確有分裝販賣圖利之意圖無訛。
  (六)綜上所述，被告上開辯解，要屬卸飾之詞，殊無可採。從而，
    本件事證明確，被告前揭犯行，均堪以認定。
三、論罪科刑：
  (一)按海洛因為毒品危害防制條例第2 條第2 項第1 款所規定之
    第一級毒品，不得非法持有、轉讓及販賣。是核被告所為，
    分別係犯毒品危害防制條例第4 條第1 項販賣第一級毒品罪
    、同條例第8 條第1 項之轉讓第一級毒品罪。被告持有第一
    級毒品之低度行為，已為其後販賣、轉讓第一級毒品之高度
    行為所吸收，爰不另論罪。被告與「阿明」2 人間，就事實
    欄二、(二)所載販賣第一級毒品之犯行，互有犯意聯絡及行為
    分擔，均應論以共同正犯。被告先後多次販賣及轉讓第一級
    毒品之犯行，犯意各別，行為互殊，應予分論併罰。被告上
    開12次轉讓第一級毒品之數量，並無積極證據足認業已逾淨
    重5 公克以上之重量標準，爰不依行政院發布轉讓持有毒品
    加重其刑標準及毒品危害防制條例第8 條第6 項規定加重其
    刑，附此敘明。又被告有如事實欄所載受有期徒刑執行完畢
    之事實，有上開臺灣高等法院被告前案紀錄表可參，其受徒
    刑之執行完畢，5 年以內故意再犯上開18件有期徒刑以上之
    罪，均為累犯，除販賣第一級毒品罪部分，因法定刑為死刑
    、無期徒刑，依法均不得加重外，其餘部分應各依刑法第47
    條第1 項規定，加重其刑。另本件被告販賣第一級毒品數量
    非鉅，其獲得之不法利益及對社會治安之危害性尚難與中、
    上游之中、大盤商相提並論，且所為對於他人及國家社會侵
    害之程度尚非重大，是就其上開販賣第一級毒品6 罪，如量
    處最低度之無期徒刑，仍屬情輕法重，衡情不無可憫，爰均
    依刑法第59條規定減輕其刑，並依法先加後減。
  (二)爰審酌被告不思以勞力謀生，竟為獲取非法利益，明知海洛
    因對施用者之健康危害甚鉅，猶販售圖利及轉讓與他人施用
    ，破壞社會治安，助長吸毒歪風，戕害他人身心健康，所為
    誠屬非是，且被告犯後猶飾詞狡辯，矢口否認犯行，態度不
    佳，毫無悔意，不宜輕縱，並考量被告素行不良，有上開臺
    灣高等法院被告前案紀錄表可參，及其犯罪之動機、目的、
    手段、次數、所獲利益、所生危害等一切情狀，分別量處如
    主文所示之刑，並定其應執行之刑，以示懲儆。未扣案如事
    實欄所載之販賣毒品所得共5,500 元，應依毒品危害防制條
    例第19條第1 項規定沒收，如全部或一部不能沒收時，應以
    其財產抵償之，其中與「阿明」共同販賣第一級毒品所得1,
    000 元，應與共同正犯「阿明」連帶沒收，如全部或一部不
    能沒收時，以其等財產連帶抵償之。
  (三)至扣案之海洛因37包（合計淨重13.45 公克），因被告持有
    此部分海洛因之行為，尚難認為販賣第一級毒品犯行所為（
    如後述），扣案之甲基安非他命2 包，扣案之空夾鏈袋695
    個、注射針筒21支、剷管2 支、玻璃球1 個及注射束條2 條
    ，雖均為被告所有，亦尚無證據認與本件販賣、轉讓海洛因
    之犯行有關，而小型電子秤1 台及其上殘留之海洛因，被告
    已否認該電子秤為其所有之物，亦無積極證據證明係被告所
    有且供本件販賣、轉讓海洛因所用之物，爰均不在本案為沒
    收銷燬或沒收之諭知，附此敘明。
貳、無罪部分：
一、公訴意旨略以：被告甲○○另基於轉讓第一級毒品之犯意，
    自97年3 月中旬某日起至同年5 月中旬某日止，在其上開住
    處內，每日無償轉讓海洛因2 次供丙○○施用，合計共106
    次（扣除事實欄三、(一)所載6 次轉讓犯行）。又另意圖營利
    ，基於販賣第一級毒品海洛因與不特定人之犯意，於97年5
    月16日晚上10時許，在高雄市○○路之某處，向某真實姓名
    、年籍不詳之成年男子，以100,000 元之價格，一次販入海
    洛因，伺機販售與不特定人牟利。嗣於同年月17日下午2 時
    50分許，為警在高雄縣大社鄉○○路與復興路口查獲，因認
    被告涉犯毒品危害防制條例第4 條第1 項販賣第一級毒品罪
    嫌等語。
二、按犯罪事實應依證據認定之，無證據不得認定其犯罪事實；
    又不能證明被告犯罪者，應諭知無罪之判決，刑事訴訟法第
    154 條第2 項、第301 條第1 項分別定有明文。申言之，犯
    罪事實之認定應憑證據，如未能發現相當證據，或證據不足
    以證明，自不能以推測或擬制之方法，作為裁判基礎；且認
    定犯罪事實所憑之證據，雖不以直接證據為限，間接證據亦
    包括在內，然而無論直接證據或間接證據，其為訴訟上之證
    明，須於通常一般之人均不致有所懷疑，而得確信其為真實
    之程度者，始得據為有罪之認定，倘其證明尚未達到此一程
    度，而有合理之懷疑存在而無從使事實審法院得有罪之確信
    時，即應由法院為諭知被告無罪之判決，最高法院40年台上
    字第86號、76年台上字第4986號判例意旨可資參照。又刑事
    訴訟法第161 條已於民國91年2 月8 日修正公布，其第1 項
    規定：檢察官就被告犯罪事實，應負舉證責任，並指出證明
    之方法。因此，檢察官對於起訴之犯罪事實，應負提出證據
    及說服之實質舉證責任。倘其所提出之證據，不足為被告有
    罪之積極證明，或其指出證明之方法，無從說服法院以形成
    被告有罪之心證，基於無罪推定之原則，自應為被告無罪判
    決之諭知，最高法院92年台上字第128 號判例意旨參照。
三、公訴意旨認被告涉有上開罪嫌，無非係以被告之供述、證人
    丙○○於偵查中之證述、法務部調查局97年6 月9 日調科壹
    字第09723026870 號濫用藥物實驗室鑑定書1 份，及上開扣
    案之海洛因37包，為其論據。
四、訊據被告固坦承曾轉讓海洛因與丙○○，及於上揭時、地購
    買海洛因之事實，惟堅詞否認有何販賣海洛因及其他轉讓海
    洛因與丙○○之犯行，辯稱：伊僅轉讓海洛因與丙○○3 次
    ，且97年5 月16日晚上10時許，伊購買之海洛因是自己要施
    用的等語，經查：
  (一)公訴意旨以證人丙○○於偵查中證述：伊在97年3 月中旬到
    下旬，每天到被告家中施用其無償提供之海洛因，同年4 、
    5 月間，則是住在被告住處，被告雖然在跑路，每天都會到
    其住處後門，拿海洛因給伊施用；被告是每天會給伊2 、3
    次海洛因施用等語（見偵卷第150 頁、第151 頁），推認被
    告有於上開期間，每日轉讓海洛因2 次與丙○○施用，共計
    112 次之犯行，然證人丙○○迭於偵查中及本院審理時就被
    告轉讓海洛因之時間、地點互核相符且前後一致，僅就被告
    轉讓之次數前後證述不一，本院認證人丙○○前揭就被告有
    轉讓海洛因之證言堪以採信，並依有疑唯利被告之原則，從
    有利被告之認定，以最低次數共6 次為被告實際轉讓海洛因
    之次數等情，業如上述，況檢察官亦未提出其他輔助證據證
    明被告確實有於上開期間每日提供2 次海洛因與證人丙○○
    施用之事實，自不得率以認定被告有其餘轉讓第一級毒品10
    6 次之犯行。
  (二)被告雖自承其有於97年5 月16日晚上10時許，在高雄市○○
    路某處，向某真實姓名、年籍不詳之成年男子，以100,000
    元之價格販入海洛因之事實，然檢察官並未提出任何足資證
    明被告販入上開海洛因係供售與不特定人之積極證據，亦未
    特定當日被告購買海洛因之數量為何，而扣案之白色粉末37
    包，經送往法務部調查局鑑驗之結果，均含有海洛因成分，
    合計淨重13.45 公克，純度34.72%，純質淨重4.67公克，有
    法務部調查局97年6 月9 日調科壹字第09723026870 號濫用
    藥物實驗室鑑定書1 份在卷可稽（見偵1 卷第39頁），依此
    鑑驗結果觀之，上開海洛因純度不高，數量非鉅，參以被告
    長期有施用海洛因之習慣，業已成癮，有上開臺灣高等法院
    被告前案紀錄表可參，是被告前開辯解，尚非不可採信，自
    難憑被告遭警查扣之海洛因業經分裝為37小包，即認被告於
    上開時、地販入海洛因之行為，係出於意圖營利，販賣與不
    特定人之犯意，而採為認定被告販賣毒品之佐證。
五、綜上所述，本件檢察官所為舉證，尚未達於通常一般之人均
    不致有所懷疑，而得確信其為真實之程度，即難為被告不利
    之認定。此外，本院復查無其他積極證據足認被告有檢察官
    所指之上述犯行，揆諸首揭說明，自應為無罪之諭知。
據上論斷，應依刑事訴訟法第299 條第1 項前段，第301 條第1
項，毒品危害防制條例第4 條第1 項、第8 條第1 項、第19條第
1 項，刑法第11條、第28條、第47條第1 項、第59條、第51條第
5 款，判決如主文。
本案經檢察官鄭益雄到庭執行職務。
中    華    民    國    98    年    3     月    17    日
                  刑事第十一庭  審判長法  官  蔡廣昇
                                      法  官  王  琁
                                      法  官  周佳佩
以上正本證明與原本無異。
如不服本判決應於收受送達後10日內向本院提出上訴書狀，並應
敘述具體理由；如未敘述上訴理由者，應於上訴期間屆滿後20日
內向本院補提理由書（均須按他造當事人之人數附繕本）「切勿
逕送上級法院」。
中    華    民    國    98    年    3     月    17    日
                                      書記官  王壹理
附錄本案論罪科刑法條：
毒品危害防制條例第4 條第1 項
製造、運輸、販賣第一級毒品者，處死刑或無期徒刑；處無期徒
刑者，得併科新臺幣1000萬元以下罰金。
毒品危害防制條例第8 條第1 項
轉讓第一級毒品者，處1 年以上7 年以下有期徒刑，得併科新臺
幣100萬元以下罰金。
附表：
┌─┬─────────────────────────┬───┐
│編│            主                  文                │買受人│
│號│                                                  │      │
├─┼─────────────────────────┼───┤
│1 │甲○○販賣第一級毒品，累犯，處有期徒刑拾陸年；未扣│丙○○│
│  │案之販賣第一級毒品所得新臺幣伍佰元沒收，如全部或一│      │
│  │部不能沒收時，以其財產抵償之。                    │      │
├─┼─────────────────────────┼───┤
│2 │甲○○販賣第一級毒品，累犯，處有期徒刑拾陸年；未扣│丙○○│
│  │案之販賣第一級毒品所得新臺幣伍佰元沒收，如全部或一│      │
│  │部不能沒收時，以其財產抵償之。                    │      │
├─┼─────────────────────────┼───┤
│3 │甲○○販賣第一級毒品，累犯，處有期徒刑拾陸年；未扣│丙○○│
│  │案之販賣第一級毒品所得新臺幣壹仟元沒收，如全部或一│      │
│  │部不能沒收時，以其財產抵償之。                    │      │
├─┼─────────────────────────┼───┤
│4 │甲○○販賣第一級毒品，累犯，處有期徒刑拾陸年；未扣│丁○○│
│  │案之販賣第一級毒品所得新臺幣壹仟元沒收，如全部或一│      │
│  │部不能沒收時，以其財產抵償之。                    │      │
├─┼─────────────────────────┼───┤
│5 │甲○○販賣第一級毒品，累犯，處有期徒刑拾陸年；未扣│戊○○│
│  │案之販賣第一級毒品所得新臺幣壹仟伍佰元沒收，如全部│      │
│  │或一部不能沒收時，以其財產抵償之。                │      │
├─┼─────────────────────────┼───┤
│6 │甲○○共同販賣第一級毒品，累犯，處有期徒刑拾陸年；│丁○○│
│  │未扣案之販賣第一級毒品所得新臺幣壹仟元與「阿明」連│      │
│  │帶沒收，如全部或一部不能沒收時，以其等財產連帶抵償│      │
│  │之。                                              │      │
└─┴─────────────────────────┴───┘


司法院資訊處製作；財團法人民間司法改革基金會備份。
